---
title: "Ejercicios Tema 4"
output: github_document
---

__Ejercicio 4.1.__  
_A continuación se muestran varios vectores. Convierte a un vector entero aquello que __no sean___ _ya enteros. Observa cuáles pueden coercionarse y cuáles no, y los resultados._
```{r}

v1 <- c("1", "3.14")
v1 <- as.integer(v1)

#v2 <- 1:12
#Ya es entero

#v3 <- seq(2, 6)
#Ya es entero

v4 <- seq(0, 5, length.out = 5)
#Ya es entero… nope. Es double, por lo que tienes que usar as.integer()
v4 <- as.integer(v4)

v5 <- rnorm(10)
v5 <- as.integer(v5)

m <- matrix(1:12, 3, 4)
#Ya es entero, ya que los valores generados son enteros.
```

__Ejercicio 4.2.__  
_Una de las cinco constantes que implementa R es pi. Y uno de los usos posibles es crear una secuencia de valores entre −2π y 2π para hacer un gráfico, por ejemplo, de la función coseno._  
```{r}
x <- seq(-2*pi, 2*pi, length=100)
plot(x, cos(x), 'l')


```

__Ejercicio 4.3.__  
_Dado el vector v <- 1:12, sustituye por cero los múltiplos de 3._  
```{r}
v <- 1:12
v[v%%3==0] <- 0

```

__Ejercicio 4.4.__ 
_Calcula el sumatorio y el productorio del vector v <- 1:4._  
```{r}
v <- 1:4
sum(v)
prod(v)

```

__Ejercicio 4.5.__  
_Obtenemos los vectores v1 y v2 muestreando 5 elementos del vector v <- 0:10 mediante la instrucción sample(). Indica, para cada elemento de v1, si es mayor que el elemento correspondiente de v2._
```{r}
v <- 0:10

(v1 <- sample(v, 5))
(v2 <- sample(v, 5))
v1 > v2

```

__Ejercicio 4.6.__  
_Observa el curioso resultado de la siguiente comparación:_
```{r}
0.3/3 == 0.4/4
```

_¿Por qué ocurre esto? Para localizar el error, comprueba las siguientes posibilidades:_
- _Es un error de precedencia de operadores._
- _Haz que R muestre más decimales mediante options(digits = 22) y observa el resultado._
- _Busca en la ayuda el término Comparison para conocer las particularidades, si las hay, del operador ==._
```{r}
#La primera opción no es.

options(digits = 22)

0.3/3
0.4/4
#Lo que demuestra la importancia de conocer bien el sistema con el que estás trabajando. Una 
# cosa es lo que se muestra, por defecto valores redondeados, y otro con los que trabaja.
options(digits = 7)
```

__Ejercicio 4.7.__  
_En el capítulo se muestra cómo, al utilizar minúsculas, R no reconoce los valores lógicos TRUE y FALSE, y se limitará a buscar los objetos indicados (t, f, true, false) para ejecutar el código._
```{r}
#Mirar el ejercicio resuelto para una explicación clara y exhaustiva. 
```

__Ejercicio 4.8.__
_A partir de los vectores edad y sexo, definidos a continuación, muestra el sexo de aquellos sujetos con edades menores de 35 años._  
```{r}
edad <- c(25, 32, 40, 31)
sexo <- c("h", "m", "h", "m")
sexo[edad<35]

```

__Ejercicio 4.9.__  
_A partir del vector alf <- c('A', 'B', 'C'), obtén los vectores siguientes:_  
- 'A 1' 'B 2' 'C 3' 'A 4' 'B 5' 'C 6'  
- 'A1' 'B2' 'C3' 'A4' 'B5' 'C6'  
- 'A2' 'B4' 'C6' 'A2' 'B4' 'C6'  
- 'A1_|_B2_|_C3_|_A4_|_B5_|_C6'  
```{r}
alf <- c('A', 'B', 'C')
(l_1 <- paste(alf, 1:6))

(l_2 <- paste(alf, 1:6, sep = ''))

(l_3 <- paste(alf, rep(seq(2,6,2),2), sep = ''))

(l_4 <- paste(alf,1:6, sep='',collapse = '_|_'))
```

__Ejercicio 4.10.__  
_Genera los nombres para las variables que almacenan las respuestas a 10 test (nombrados A, B, C. . . ), cada uno con 5 ítems. Los nombres deben tener el formato: A_1, A_2,..., A_5,..., J_1, J_2, J_3, J_4, J_5._
```{r}

(nombres <- paste(rep(LETTERS[1:10], each=5),
                  1:5, 
                  sep = '_'))
```

__Ejercicio 4.11.__  
_La función print() tiene más argumentos que explorar. Utiliza la ayuda de la función y, partiendo del vector cad, estudia las siguientes instrucciones y predice qué se obtendrá en cada caso. Comenzamos definiendo el vector:_
```{r}
cad <- c("Uno", "Dos", "Tres", NA, "Cinco")

 print(cad)
 print(cad, quote = F)
 print(cad, na.print = "---")
 print(cad, right = T)
 print(cad, max = 3)
```

__Ejercicio 4.12.__  
_Crea la matrix P, de dimensión 3 × 4, que contiene los 12 primeros números primos. A partir de ahí extrae:_
- _la primera fila;_  
- _la segunda columna;_  
- _el valor de la segunda fila y cuarta columna;_  
- _las filas dos y tres;_  
- _las columnas dos y cuatro;_  
- _la intersección de lo indicado en los dos apartados anteriores;_  
- _todo lo no incluido en las filas 2 y 3 y en las columnas 2 y 4;_  
- _la tercera fila, sin perder su clase matrix._  
```{r}
primos <- c(2, 3, 5, 7, 11, 13, 17, 19, 23, 29, 31, 37)
P <- matrix(primos, 3,4)
# La primera fila
P[1,]

# La segunda columna
P[,2]

# El valor de la segunda fila y cuarta columna
P[2,4]

# Las filas dos y tres
P[2:3,]

# Las columnas dos y cuatro
P[,c(2,4)]

# La intersección de lo indicado en los dos apartados anteriores
P[2:3,c(2,4)]

# Todo lo no incluido en las filas 2 y 3 y en las columnas 2 y 4
P[-c(2:3),-c(2,4)]

# La tercera fila, sin perder su clase matrix
P[3, , drop=F]
```

__Ejercicio 4.13.__  
_A partir de la matriz P del ejercicio anterior:_  
- _comprueba que P es un objeto de clase matrix;_  
- _obtén la suma de todos sus elementos;_  
- _obtén la suma de las columnas y la media de las filas;_  
- _obtén el quinto valor primo;_  
```{r}
# Comprueba que P es un objeto de clase matrix
class(P) 
#o
is.matrix(P)

# Obtén la suma de todos sus elementos
sum(P)

# Obtén la suma de las columnas y la media de las filas
colSums(P)
rowMeans(P)

# Obtén el quinto valor primo
P[5]
```

__Ejercicio 4.14.__  
_El vector reg <- c('AND', 'EXT', 'MAD', 'AND', 'EXT', 'AND) recoge la región de procedencia de una serie de registros; a partir de él:_
- _Crea el factor freg y muéstralo_  
- _Comprueba su tipo, clase y atributos._  
- _Comprueba sus niveles: número y etiquetas._  
- _Extrae ahora el vector reg2, con los códigos de los niveles._  
```{r}
reg <- c('AND', 'EXT', 'MAD', 'AND', 'EXT', 'AND')
# Crea el factor freg y muéstralo
(rgstr <- factor(reg))

# Comprueba su tipo, clase y atributos
#¿Os acordaís de aquella función que escribimos para comprobar este tipo de datos?
#Pues la guardé en un script llamado atrib.R y así me ahorro escribir código.
source('atrib.R')

#Le pasamos los datos a la función como lista.
atrib(list(rgstr))

#Comprueba sus niveles: número y etiqueta
str(rgstr)

#Extrae ahora el vector reg2, con los códigos de los niveles
#reg2 <- attributes(rgstr)$levels
#Mal, te piden el vector, pero como números, en código.
#Así que la respuesta correcta es:
(reg2 <- as.numeric(rgstr))
#La opción de as.integer también funciona.
(reg <- as.integer(rgstr))
```

