---
title: "Ejercicios Tema 5"
output: github_document
---

__Ejercicio 5.1.__  
_Crea la lista L_int, que contendrá dos vectores enteros._
```{r}
#Una lista simple.
(L_int <- list(seq(1,8), 4:12))
```

__Ejercicio 5.2.__  
_Ahora podemos crear la lista L_mix, que contendrá (1) un vector de caracteres, (2) un factor y (3) la lista L_int creada anteriormente. Estudia las características de ambas listas._  
```{r}
#Y además podemos darles nombres y todo, bueno esto lo pedirán en el ejercicio 5.6 
# pero así lo dejamos ya visto.
(L_mix <- list(Plantas=c('Hortensia', 'Geranio', 'Pensamiento'), 
               Prov=factor(c('CYL', 'PV', 'CAN', 'EXT', 'MAD')),
               L_int=L_int))

#Usamos la función que hemos creado para este fin. 
source('atrib.R')

atrib(L_mix)
```

__Ejercicio 5.3.__  
_En un ejemplo anterior hemos visto que una lista, que contenía otras listas en su interior, era un objeto recursivo. ¿Es necesario que haya una lista dentro de otra para que la segunda sea recursiva, o todas las listas son objetos recursivos?_  
```{r}

#Podemos comprobar esto con la función is.recursive()

is.recursive(L_mix)

#Y si la función esta vacía? También.
is.recursive(list())

#Como podemos ver en la documentación la recursividad tiene que ver con la propia naturaleza del
# objeto lista.
help("is.recursive")

```

__Ejercicio 5.4.__  
_Podemos extraer el primer componente de la lista L_int usando uno y dos corchetes, y comprobar las diferencias._
```{r}
atrib(L_int[1])

atrib(L_int[[1]])
```

__Ejercicio 5.5.__  
_¿Qué ocurre si aplicamos el operador [[ a un vector atómico?_
```{r}
x <- c(3,2,1)

x[[1]]
x[1]

#Podemos usar esta función para comprobar que realmente lo considera igual.
identical(x[[1]], x[1])
```

__Ejercicio 5.6.__  
_Nombra los componentes de las listas de los ejercicios anteriores según se indica: Vuelve a crear L_int, pero ahora nombra sus componentes usando int1 e int2. Para L_mix usa el objeto ya creado y establece los nombres char, fact y Lint._
```{r}
#Los podemos nombrar así:
L_int <- list(int1=seq(1,8), int2=4:12)

#O empleando la función names() cualquiera de las dos opciones es correcta.
names(L_mix) <- c('char', 'fact', 'Lint')
names(L_mix$Lint) <- c('int1', 'int2')


#Comprobamos como han cambiado los atributos.
atrib(L_mix)
```

__Ejercicio 5.7.__  
_Una lectura atenta habrá mostrado que al nombrar los componentes de las listas hemos utilizado el operador de asignación igual, =, y no el de asignación mediante una flecha, <-._  
_En su momento dijimos que ambos servían para hacer asignaciones, pero que había algunas diferencias. ¿Puedes explorar uno y otro operador al crear una lista? ¿Son ambos válidos; son equivalentes?_  
```{r}
prueba <- list(char=c(1,2,3),
               num <- 5,
               num_2 = num_2 <- 10)

#Como podemos ver no son lo mismo, mientras que con = indicamos asociación entr el nombre y el
# contenido, <- asigna el valor a num, creando la variable, pero no asociando la variable al 
# nombre. Podemos ver la diferencia cuando combinamos los dos en el tercer elemento.
prueba
```

__Ejercicio 5.8.__  
_A continuación se define la lista LST con varios componentes. Extrae los elementos que se indican a continuación, a ser posible de más de una manera._

```{r}
LST <- list(I = 1:6,
            M = matrix(1:12, 3),
            factor(c("T_completo", "T_parcial", "T_completo", "Baja"))
            )

# El primer componente de LST, esto es, el primer cajón.
LST[1]

# El vector de enteros I.
LST$I

# El tercer componente del vector I.
LST$I[3]

# La segunda columna de la matriz M.
LST$M[,2]

# La primera fila de la matriz M.
LST[[2]][1,]

# La intersección de las dos peticiones anteriores.
LST[[2]][1,2]

# El último componente de LST , esto es, el último cajón.
LST[3]

# El factor.
LST[[3]]

#El número de datos del factor que corresponden a una "Baja".
sum(LST[[3]]=='Baja')

```

__Ejercicio 5.9.__   
_Redefinimos la lista LST con nuevos componentes. Extrae los elementos indicados, y de nuevo de más de una manera._  

```{r}
LST <- list( L1 = list(L1_1 = c("No", "Sí"),
                       L1_2 = c(0, 1)),
             L2 = list(L2_1 = L2_1 <- c(6, 4, 1, 5, 2, 4, 3, 3),
                       L2_2 = LETTERS[L2_1])
             )
str(LST)


#El primer componente de LST, esto es, el primer cajón.
LST$L1

#La lista L1.
LST[1]

#El vector L1_2.
LST$L1[2]

#El segundo elemento de L1_2.
LST$L1[[2]][2]


#La cadena de caracteres "Sí".
LST$L1[[1]][2]

#La suma de los elementos de L2_1.
sum(LST$L2$L2_1)

#Los elementos de L2_2 con posiciones impares en el alfabeto.

#Primero creamos un vector con los numeros impares del alfabeto.
#Vale, pregunta absurda. ¿Cuantas letras tiene el alfabeto? La respuesta para
# un castellanoparlante sería de 29... bueno, parece que 27 ya que ch y ll ya
# no las cuentan por ser dígrafos. En fin, el alfabeto de R no tiene Ñ por lo
# tanto 26 letras.
es_impar <- seq(1, 26,2)
LST$L2$L2_2[es_impar]

#¿Qué ocurriría si en la definición de L2_1 eliminamos el código L2_1 <-?
#Nos daría problemas ya que para crear el elemento L2_2 usamos 'L2_1' para decirle al
#programa donde tiene que buscar la información.

```

__Ejercicio 5.10.__  
_El trabajo con R requiere tratar con listas continuamente. Un ejemplo son las opciones, que determinan multitud de aspectos de cómo se comporta R en cálculos, resultados, etc._
_Podemos capturar las opciones con una simple asignación como opt <- options(). El resultado será una lista cuyo tamaño dependerá de la configuración del sistema, de los paquetes cargados, etc., pero de una longitud considerable. Hojea su contenido y los valores establecidos._
```{r}

opt <- options()

names(opt)[1:6]


```

__Ejercicio 5.11.__  
_Planteamos otro ejemplo con pacientes de un centro. Disponemos de la siguiente tabla de datos, y hemos de construir un data frame, pac, con sus datos._  
```{r}
NIF <- c("11111111A", "22222222B", "33333333C", "44444444D", "55555555E", "66666666F")
Edad <- c(48, 35, 78, 31, 41, 55)


pac <-  data.frame(NIF,
                   Edad)
```

__Ejercicio 5.12.__  
_Vuelve a construir el data frame pac del primer ejercicio añadiendo información sobre el apellido del paciente, el servicio del hospital que lo atiende y un indicador del estado de cada uno. Los datos siguen el mismo orden que el de los datos originales._
```{r}
Apellido <- c("Fernández", "Gómez", "González", "López", "Martínez", "Pérez")
Servicio <- c("neuro", "trauma", "digest", "trauma", "trauma", "digest")
Estado <- c("leve", "sano", "grave", "moderado", "grave", "leve")

pac['Apellido'] <- Apellido 
pac['Servicio'] <- Servicio
pac['Estado'] <- Estado

pac$Servicio <- factor(pac$Servicio)
pac$Estado <- ordered(pac$Estado, levels=c('sano', 'leve', 'moderado', 'grave'))

source('atrib.R')

atrib(pac)
```

__Ejercicio 5.13.__  
_Supongamos que queremos enviar los datos de pacientes de todo el hospital para realizar una serie de análisis estadísticos. El objetivo es conocer cuestiones como el número de pacientes, el tiempo medio de estancia en los diferentes servicios, etc._  
_En este caso, la persona responsable del archivo de datos no puede enviar ese archivo tal como está: debe ser anonimizado para cumplir las leyes de protección de datos._  
_Para resolverlo, crearemos a partir del data frame pac otros dos:_  
_Uno llamado pac_claves, que contendrá un código arbitrario para cada paciente (basta con un vector de enteros consecutivos), su NIF y el apellido._  
_El otro archivo, llamado pac_anon contendrá el código asignado a cada usuario y el resto de la información. Es el que se enviará para realizar los análisis._  

```{r}
set.seed(1234)
claves <- sample.int(9999999, size=6)
pac['ID'] <- claves

pac_claves <- data.frame(pac[c('ID', 'NIF', 'Apellido' )])
  
pac_anon <- data.frame(pac[c(-1,-3)])


```


__Ejercicio 5.14.__  
_Supongamos ahora que necesitamos enviar al servicio de traumatología los datos de sus pacientes._  
_Partiremos del archivo anonimizado pac_anon y crearemos el data frame pac_trauma._  
_También se requiere un data frame con los pacientes graves, con el nombre pac_graves._  
```{r}

#5 minutos sin entender por qué no funcionaba y es que se me había olvidado poner la ',' 
# detras de pac_anon$Servicio == 'trauma'
# En fin.
(pac_traum <- pac_anon[pac_anon$Servicio == 'trauma',])

(pac_graves <- pac_anon[pac_anon$Estado == 'grave', ])
```

__Ejercicio 5.15.__  
_Debemos incluir ahora en el archivo pac original la variable Estancia, que indica el número de días de estancia para cada paciente._

```{r}
Estancia <- c(16, 8, 46, 31, 22, 14)

#Usando $ es otra forma de declarar una nueva columna y asingarle nombre.
pac$Estancia <- Estancia
pac

```

__Ejercicio 5.16.__  
_Tenemos los datos de dos pacientes nuevos que deben incluirse en el archivo pac original. Los datos son:_
```{r}
pac_nuevos <- data.frame(ID = c(7L, 8L),
                         NIF = c("77777777G", "88888888H"),
                         Edad = c(76, 61),
                         Apellido = c("Rodríguez", "Sánchez"),
                         Servicio = c("neuro", "digest"),
                         Estado = c("grave", "moderado"),
                         Estancia = c(2, 1)
                         )


#Estos datos los queremos añadir no como columnas, ya que eso son variables nuevas, 
# sino como nuevos sujetos, por lo tanto como filas nuevas ergo…

pac <- rbind(pac, pac_nuevos)
pac

```

__Ejercicio 5.17.__  
_Supongamos que aplicamos dos tests, A y B, a un mismo grupo de estudiantes en dos ocasiones. Como suele ocurrir, no todos estaban en la primera aplicación y en la segunda. Los datos obtenidos se muestran a continuación:_  
```{r}
test1 <- data.frame(Id = 1:4,
                    A1 = c(12, 14, 8, 13),
                    B1 = c(34, 41, 38, 40))
test2 <- data.frame(Id = c(1:3, 5),
                    A2 = c(14, 16, 8, 12),
                    B2 = c(39, 44, 36, 36)
                    )


#Une los datos en un solo data frame considerando:

#sólo los presentes en ambas mediciones,
test_ambos <- merge(test1,test2, by='Id')

#los participantes de la primera medida,
test_prim <- merge(test1, test2, all.x=T)

#los participantes de la segunda medida,
test_secun <- merge(test1, test2, all.y=T)

#todos los participantes.
test_all <- merge(test1, test2, all=T)
```


__Ejercicio 5.18.__
_Infiere el resultado de las siguientes expresiones._
```{r}

n <- c(1, NaN, Inf, -Inf)

#n * 2
#       2, NaN, Inf, -Inf

#n * 0
#       0, NaN, 0, 0 NOPE
#       2, NaN, NaN, NaN (BATMAN!)

#n / 0
#       Inf, NaN, Inf, -Inf

#n == NaN
#       NaN, NaN, NaN, NaN

#n == Inf
#       FALSE, NaN, True, FALSE

#is.finite(n)
#       TRUE, FALSE, FALSE, FALSE
```

__Ejercicio 5.19.__  
_Dado el data frame df construido a continuación, extrae los casos sin datos perdidos y las variable sin datos perdidos._
```{r}
set.seed(1234)
m <- matrix(1:24, 4)
m[sample(1:24, 4)] <- NA
df <- data.frame(m); df

#Podemos usar la función complete.cases para esto encontrar los casos (o filas) sin datos perdidos.
df[complete.cases(df), ]

#La respuesta a esta es un poco compleja si no se han visto las estructuras de control if y for.
#Creamos un contador para indicar en que columna estamos.
n <- 1

#Creamos un vector para almacenar las columnas donde se cumple x condición.
c <- c()

#Tenemos que realizar una comprobación en repetidas ocasiones a lo largo del df. 
# Para no repetir constantemente el codigo usamos un bucle, en este caso un for,
# para cada i en df (en este caso columnas):
for (i in df){
  
  #Un condicional y el ! indica negación. Por ende:
  # Si ninguno es NA entonces: Lo podemos leer como SI NO TRUE ENTONCES
  if (!any(is.na(i))){
    
    #Cumplida la condicion almacenamos la columna que nos interesa.
    c <- c(c,n)
  }
  
  #Si no se cumple la condición salta directamente aquí, y
  # añadimos uno al contador y volvemos a empezar hasta recorrer 
  # todo el data.frame.
  n <- n+1
}  
df[c]
```









