---
title: "Ejercicios Tema 3"
output: github_document
---

__Ejercicio 3.1.__  
_Podemos ahora generar tres números aleatorios con distribución normal con media 100 y desviación típica 15. Para ello es útil consultar la ayuda, ?rnorm._  
```{r}

```

__Ejercicio 3.2.__  
_Definido el vector r a continuación, deduce la salida de las siguientes líneas de código:_  
```{r}
#r <- c(10, 20, 30, 40, 50, 60, 70, 80)

#r[2]

#r[1:5]

#r[]

#r[:]

#r[1:]

#r[:5]

#r[2, 3]

#r[c(2, 3)]

#r[-c(2, 3)]

#r[5:length(r)]

#r[] <- c(2, 3); r
```

__Ejercicio 3.3.__  
_Creamos el vector Id (con la identificación de cuatro pacientes: 103, 110, 156 y 212) y el vector edad (con las edades de los pacientes: 76, 45, 67 y 34)._  
_Después unimos ambos de forma que tengamos una columna por variable y lo asignamos al objeto pac._  
_¿De qué tipo y clase es el objeto obtenido?_  
```{r}

```

__Ejercicio 3.4.__  
_Tenemos los nombres de los cuatro pacientes anteriores (Laura, Alberto, Francisco, Berta). Podemos crear el data frame pacientes que contenga los datos de pac más los nombres._  
_¿De qué tipo y clase es el objeto obtenido?_  
```{r}

```

__Ejercicio 3.5.__  
_A continuación se presentan una serie de definiciones y acciones. El objetivo es predecir el resultado a obtener, atendiendo especialmente a si las uniones son factibles o no y, en caso afirmativo, qué tipo de resultado se obtiene._
```{r}
#dos <- c(100, 200); dos

#tres <- c(10, 20, 30); tres

#cuatro <- c(1, 2, 3, 4); cuatro

#dos + tres

#cbind(dos, tres)

#data.frame(dos, tres)

#cbind(dos, cuatro)

#data.frame(dos, cuatro)

#cbind(tres, cuatro)

#data.frame(tres, cuatro)

#cbind(dos, tres, cuatro)

#data.frame(dos, tres, cuatro)

```

__Ejercicio 3.6.__  
_Partimos del vector edad definido anteriormente. A partir de él podemos obtener:_  
- _Un vector lógico donde se indique si el paciente tiene más de 50 años._  
- _Las edades mayores de 50 años._  
- _Los índices de los pacientes con más de 50 años._  
- _Cuántos pacientes tienen más de 50 años._  

```{r}

```

__Ejercicio 3.7.__  
_Utilizaremos la función seq() para generar:__
- _v1, un vector con valores desde -3 hasta 3 a intervalos de 0.5_
- _v2, un vector con valores desde 3 hasta 0 a intervalos de 0.1_
- _v3, un vector con 10 valores equiespaciados desde 13 hasta 130_
- _v4, un vector con 3 valores separados por intervalos de 1/3 desde -9.67_
- _v5, un vector de la misma longitud que v1, con valores correlativos a partir de 1_

```{r}
#v1, un vector con valores desde -3 hasta 3 a intervalos de 0.5

#v2, un vector con valores desde 3 hasta 0 a intervalos de 0.1

#v3, un vector con 10 valores equiespaciados desde 13 hasta 130

#v4, un vector con 3 valores separados por intervalos de 1/3 desde -9.67

#v5, un vector de la misma longitud que v1, con valores correlativos a partir de 1
```

__Ejercicio 3.8.__  
_¿Qué tipo de comportamiento tendrá la función seq() si se utiliza el argumento along.with únicamente? ¿Y si únicamente utilizamos length.out? Aplíquese al siguiente código._

```{r}

```

__Ejercicio 3.9.__  
_Ahora podemos combinar las funciones seq() y rep() para generar las siguientes secuencias:_  
- 5 5 5 6 6 6 7 7 7 8 8 8 9 9 9  
- 0 0 2 2 4 4 6 6 8 8 10 10  
- 5 4 3 2 1 5 4 3 2 1 5 4 3 2 1  
```{r}

```

__Ejercicio 3.10.__  
_A continuación se presentan una serie de definiciones y acciones. El objetivo es predecir el resultado a obtener al ejecutar cada línea de código, indicando en especial tipo y contenido del resultado obtenido._  
```{r}

#vec <- seq(2, 12, length.out = 6)

#vec <- as.double(vec)

#vec[5] <- "a"

#vec <- as.integer(vec)

#vec[5] <- T

#vec <- as.double(vec)

#vec <- vec/2

#as.logical(vec)

#as.logical(as.integer(vec))

```

__Ejercicio 3.11.__  
_Si tenemos la cadena de caracteres ch <- "1.7+3i". ¿Qué resultado podemos esperar obtener de aplicarle las siguientes funciones: as.integer(), as.double() y as.complex()?_  
```{r}


```



